【裁判字號】    99,審交易,332
【裁判日期】    991126
【裁判案由】    公共危險等
【裁判全文】
臺灣桃園地方法院刑事判決           99年度審交易字第332號
公  訴  人  臺灣桃園地方法院檢察署檢察官
被      告  張玉龍
上列被告因公共危險等案件，經檢察官提起公訴（99年度偵字第
7688號），嗣於本院準備程序進行中，被告就被訴事實為有罪之
陳述，經本院告知簡式審判程序意旨，並聽取公訴人及被告之意
見後，本院裁定改依簡式審判程序審理，並判決如下：
    主  文
張玉龍服用酒類，不能安全駕駛動力交通工具而駕駛，處拘役伍
拾日，如易科罰金，以新臺幣壹仟元折算壹日；又因過失傷害人
，處拘役伍拾日，如易科罰金，以新臺幣壹仟元折算壹日。應執
行拘役捌拾日，如易科罰金，以新臺幣壹仟元折算壹日。
    事  實
一、張玉龍明知其小客車駕駛執照已遭吊銷且其於民國99年2 月
    13日晚間6 時許，在其位於新竹縣湖口鄉○○村○○鄰○○街
    186 號住處內，飲用紅酒約5 杯後，其平衡感、言詞能力、
    定向力及感覺能力均已有所障礙，已達不能安全駕駛動力交
    通工具之程度，竟不顧影響參與道路交通公眾之安全，容任
    自己於此一不能安全駕駛之狀態下仍駕駛牌照號碼為9377-P
    K 號之自用小客車，由上開新竹縣住處出發沿桃園縣桃園市
    ○○路往國強一街方向行駛。嗣於同日（13日）晚間11時19
    分許，途經桃園縣桃園市○○路224 號對面時，本應注意飲
    酒後呼氣酒精濃度超過每公升0.25毫克者不得駕車，並應注
    意車前狀況，隨時採取必要之安全措施，以維行車安全及避
    免危險發生，而當時天候陰、夜間有照明、路面乾燥、鋪裝
    柏油、無缺陷及障礙物、視距良好，並無不能注意之情事，
    竟因酒後操控力欠佳不慎撞擊前方正行走在上開路段之行人
    徐誌宏、徐瑋駿，致徐誌宏受有下背部拉挫傷及左前臂腕扭
    挫傷，徐瑋駿則受有頭部外傷及撕裂傷、左手撕裂傷等傷害
    。又張玉龍於肇事後，於有偵查犯罪權限之機關未發覺犯罪
    前，即主動停留現場，並向據報到場處理之桃園縣政府警察
    局交通警察隊桃園分隊警員坦承為肇事人，自首接受裁判，
    並經警當場施予呼氣酒精濃度檢測，測得張玉龍呼氣所含酒
    精濃度為每公升0.65毫克。
二、案經徐誌宏及徐瑋駿之父徐誌宏訴由桃園縣政府警察局桃園
    分局報請臺灣桃園地方法院檢察署檢察官偵查起訴。
    理  由
一、本案被告張玉龍所犯之罪，並非法定刑為死刑、無期徒刑或
    最輕本刑3 年以上有期徒刑之罪，亦非高等法院管轄第一審
    之案件，而被告於準備程序中就被訴事實已為有罪之陳述，
    經本院告知簡式審判程序之旨，並聽取公訴人及被告之意見
    後，本院乃依刑事訴訟法第273 條之1 第1 項規定，裁定改
    行簡式審判程序，合先敘明。
二、上揭犯罪事實，業據被告張玉龍於警詢、偵訊及本院審理時
    均坦承不諱，復與告訴人徐誌宏於警詢、偵訊時指述之情節
    相符，並有被告張玉龍之證號查詢汽車駕駛人畫面、道路交
    通事故當事人酒精測定紀錄表、刑法第185 條之3 案件測試
    觀察紀錄表、桃園縣政府警察局汽車駕駛人酒後生理協調平
    衡檢測紀錄卡、道路交通事故現場圖、道路交通事故調查報
    告表(一)(二)各1 紙、衛生署桃園醫院診斷證明書2 紙、事故現
    場照片10張及現場白天路況照片4 張等附卷可稽。按汽車駕
    駛人飲酒後吐氣所含酒精成份超過每公升0.25毫克以上者，
    不得駕車；汽車行駛時，駕駛人應注意車前狀況，並隨時採
    取必要之安全措施，道路交通安全規則第114 條第2 款、第
    94條第3 項分別定有明文，被告於駕駛時自應注意及此，查
    被告張玉龍肇事當時天候陰、夜間有照明、路面乾燥、鋪裝
    柏油、無缺陷及障礙物、視距良好，並無不能注意之情事，
    竟明知其小客車駕駛執照已遭吊銷且於飲酒後呼氣酒精濃度
    達每公升0.65毫克下仍駕駛車輛上路，且未注意車前狀況，
    因而造成徐誌宏及徐瑋駿受傷，其有過失甚明。又徐誌宏及
    徐瑋駿所受上開傷勢顯係因本件車禍事故所致，二者間具有
    相當因果關係。綜上，本件事證明確，被告犯行已堪認定，
    應依法論罪科刑。
三、按汽車駕駛人無駕駛執照駕車、酒醉駕車，因而致人受傷，
    依法應負刑事責任者，加重其刑至二分之一，道路交通管理
    處罰條例第86條第1 項定有明文，被告張玉龍無駕駛執照且
    於飲酒後呼氣酒精濃度達每公升0.65毫克下仍駕駛車輛上路
    ，因而致人受傷，其所犯過失傷害罪部分，自應依道路交通
    管理處罰條例第86條第1 項加重其刑至二分之一。是核被告
    張玉龍所為分別係犯刑法第185 條之3 之服用酒類不能安全
    駕駛動力交通工具而駕駛罪及刑法第284 條第1 項前段之過
    失傷害罪。被告以一過失行為，同時造成徐誌宏、徐瑋駿二
    人受傷，係以一行為觸犯構成要件相同之數罪名，為想像競
    合犯，應依刑法第55條規定，從一過失傷害罪處斷即足。被
    告所犯上開二罪，犯意各別，行為互殊，應予分論併罰。又
    被告於犯上開二罪後，於有偵查犯罪權限之機關未發覺犯罪
    前，即主動停留現場，自首而接受裁判，此有桃園縣政府警
    察局道路交通事故肇事人自首情形紀錄表1 份在卷可按，爰
    依刑法第62條前段規定減輕其刑。被告同時有刑之加重及減
    輕事由，依法應先加後減之。爰審酌被告之素行、過失程度
    、告訴人及被害人所受傷害之輕重暨被告犯後坦承犯行、態
    度尚佳等一切情狀，分別量處如主文所示之刑，並定其應執
    行之刑及諭知易科罰金之折算標準。
據上論斷，應依刑事訴訟法第273 條之1 第1 項、第299 條第1
項前段，刑法第185 條之3 、第284 條第1 項前段、第55條、第
62條前段、第41條第1 項前段，刑法施行法第1 條之1 第1 項、
第2 項，判決如主文。
本案經檢察官簡方毅到庭執行職務。
中    華    民    國    99    年    11    月    26    日
                        刑事庭  法  官  鍾雅蘭
以上正本證明與原本無異。
如不服本判決，應於判決送達後10日內向本院提出上訴狀（應附
繕本），其未敘述上訴理由者，應於上訴期間屆滿後20日內補提
理由書狀於本院，上訴於臺灣高等法院。
                                書記官  石曉芸
中    華    民    國    99    年    11    月    26    日
附錄本案論罪科刑法條：
中華民國刑法第185條之3
服用毒品、麻醉藥品、酒類或其他相類之物，不能安全駕駛動力
交通工具而駕駛者，處一年以下有期徒刑、拘役或科或併科十五
萬元以下罰金。
中華民國刑法第284條
因過失傷害人者，處六月以下有期徒刑、拘役或五百元以下罰金
，致重傷者，處一年以下有期徒刑、拘役或五百元以下罰金。
從事業務之人，因業務上之過失傷害人者，處一年以下有期徒刑
、拘役或一千元以下罰金，致重傷者，處三年以下有期徒刑、拘
役或二千元以下罰金。

司法院資訊處製作；財團法人民間司法改革基金會備份。
